# 新准则下购买日的确定问题

提问人：叶秋叶秋叶秋 时间：2015-04-01 00:51:17
尊敬的各位大神： 自从企业会计准则 2014 年 7 月份更新了《企业会计准则第 33 号——合并财务报表》之后，目前对于购买日的判断有点吃不准，刚刚遇到一个案例，拟进入资本市场的企业A在 2014 年 12 月 31 日完成了收购企业B一系列的工商变更及交接手续，但是由于A公司购买B公司的股权款并没有支付，而目前审计机构将《企业会计准则讲解 2010 》中购买日的判断条件中的如下该条作为不并表的条件，但是企业的观点则认为其实已经达到了控制。 4 ．购买方已支付了购买价款的大部分(一般应超过 50 ％)，并且有能力、有计划支付剩余款项。 购买方要取得与被购买方净资产相关的风险和报酬，其前提是必须支付一定的对价，一般在形成购买日之前，购买方应当已经支付了购买价款的大部分，并且从其目前财务状况判断，有能力支付剩余款项。 想请教各位大神，按照新的合并准备，企业会计准则讲解 2010 的判断标准是否仍然有效？效力如何？现在是否只要办理了工商登记但是实际没有支付股权款也能纳入合并范围，付款50%与否是否已经不再是购买日的标准之一？现在的准则是否有关于购买日的相关条款（我找遍了都没看到，因为都是比照IFRS10翻译过来的，真心难看懂新准则啊）？ 跪求各位大神啊！！十分感谢！！！

回答人：chenyiwei
2014 年修订的是长期股权投资和合并报表准则，但没有修订企业合并准则。购买日的判断属于企业合并准则的规范范围，因此 2006版的《企业会计准则第 20 号——企业合并》及其应用指南以及《企业会计准则讲解（ 2010 ）》的第二十一章都继续有效。因此判断企业合并购买日的标准并没有因为此次的准则修订而发生变化。
我们的一贯观点是：股权转让价款的支付在购买日判断的五项标准中是比较次要的条件。参见《瑞华研究》和《计学撮要》中的相关问题解答。